臺灣臺北地方法院刑事判決　　　　　　　100年度交訴字第5號
公　訴　人　臺灣臺北地方法院檢察署檢察官
被　　　告　鍾建興
上列被告因公共危險等案件，經檢察官提起公訴（99年度偵字第
27707 號），於本院準備程序進行中，被告先就被訴事實為有罪
之陳述，經合議庭裁定由受命法官獨任進行簡式審判程序，判決
如下：
    主  文
鍾建興壅塞橋樑致生往來之危險，累犯，處有期徒刑陸月，如易
科罰金，以新臺幣壹仟元折算壹日；又以加害生命、身體之事，
恐嚇他人致生危害於安全，累犯，處有期徒刑肆月，如易科罰金
，以新臺幣壹仟元折算壹日。應執行有期徒刑捌月，如易科罰金
，以新臺幣壹仟元折算壹日。
    事  實
一、鍾建興曾因詐欺案件，經臺灣士林地方法院97年度簡字第22
    4 號刑事簡易判決判處有期徒刑3 月，減為有期徒刑1 月又
    5 日確定，甫於民國97年8 月1 日易科罰金執行完畢。詎鍾
    建興仍不知悔悟，於99年10月17日晚間8 時45分許，駕駛車
    牌號碼369-ZS號營業貨運曳引車（連結車牌號碼37-BF 號營
    業半拖車），沿忠孝橋西往東方向往臺北市行駛，因不滿其
    前方同方向行駛、由詹至祥駕駛之車牌號碼6N-6338 號自用
    小客車突然煞車減速，竟緊追在詹至祥小客車後方並以遠光
    照射，迨兩車行駛進入臺北市萬華區後，竟基於壅塞橋樑往
    來交通及妨害詹至祥行使權利之犯意，將其所駕駛之連結車
    加速行駛至詹至祥小客車前方斜向急停，堵住忠孝橋外側2
    車道而壅塞忠孝橋之交通，使其後方同方向行駛之車輛均被
    迫停車，致生公眾往來之危險，並以此強暴手段迫使詹至祥
    停車，妨害詹至祥行使權利。鍾建興見詹至祥停車後，即持
    其車內之拐杖鎖下車，步行至詹至祥小客車駕駛座旁，將拐
    杖鎖自半開之車窗伸入駕駛座，在詹至祥面前揮舞柺杖鎖威
    嚇並作勢毆打，以此加害生命、身體之事使詹至祥心生畏懼
    ，致生危害於安全；隨後更持拐杖鎖砸破6N-6338 號自用小
    客車駕駛座旁車窗，致玻璃碎裂，方才駕車離去（毀損部分
    ，業據詹至祥撤回告訴，另為不受理判決）。嗣經詹至祥報
    警，始循線查悉上情。
二、案經詹至祥訴由臺灣臺北地方法院檢察署檢察官偵查起訴，
    ，於本院準備程序進行中，鍾建興先就被訴事實為有罪之陳
    述，經合議庭裁定由受命法官獨任進行簡式審判程序。
    理  由
一、認定事實所憑之證據及理由：
    前揭犯罪事實，業據被告鍾建興於本院審理中承認犯罪（見
    本院卷第18頁反面、第22頁），亦於警詢承認伊在忠孝橋上
    斜停占用2 車道，迫使告訴人詹至祥停車，並持柺杖鎖下車
    與告訴人理論之事實屬實（見偵查卷第6 頁），且經告訴人
    詹至祥指述綦詳（見偵查卷第8 至9 頁、第38至39頁），核
    與證人范淑晴即告訴人車上乘客證述相符（見偵查卷第41至
    42頁），且有告訴人小客車車窗玻璃碎裂之照片及修繕車窗
    之估價單在卷足憑（見偵查卷第20至22頁），另有被告所駕
    駛之營業貨運曳引車、營業半拖車之車籍資料及告訴人之行
    車執照附卷可佐（見偵查卷第13至14、10頁），是被告在忠
    孝橋上斜停占用2 車道逼迫告訴人停車、向告訴人揮舞柺杖
    鎖之自白，有前揭各項證據足資佐證，堪認與事實相符，可
    以採信。綜上，本案事證明確，被告前揭犯行，洵堪認定，
    應予依法論罪科刑。
二、論罪科刑之依據：
    按刑法第185 條第1 項損壞或壅塞陸路致生往來之危險罪，
    採具體危險制，祇須損壞、壅塞之行為，造成公眾往來危險
    之狀態為己足，不以全部損壞、壅塞或發生實害為必要（最
    高法院79年臺上字第2250號判例意旨參照）。本案被告斜停
    在詹至祥汽車前方占用忠孝橋2 車道之行為，使其後方同方
    向行駛之車輛被迫減速停車或變換至內側車道，已屬壅塞行
    為，且有造成公眾交通往來之危險甚明。則被告以斜停行為
    迫使告訴人停車，係犯刑法第185 條第1 項壅塞橋樑致生往
    來之危險罪，且犯同法第304 條第1 項以強暴妨害人行使權
    利罪。又被告持柺杖鎖在告訴人面前揮舞之行為，則犯刑法
    第305 條恐嚇危害安全罪。被告以1 斜停之行為，同時觸犯
    公共危險罪及強制罪，為想像競合犯，應從較重之公共危險
    罪處斷。被告先以斜停方式迫使告訴人停車後，再持柺杖鎖
    向告訴人揮舞恫嚇，犯意個別，行為互異，應予分論併罰。
    被告曾因詐欺案件，經臺灣士林地方法院97年度簡字第224
    號刑事簡易判決判處有期徒刑3 月，減為有期徒刑1 月又15
    日確定，甫於97年8 月1 日易科罰金執行完畢等情，有臺灣
    高等法院被告前案紀錄表在卷可參（見本院卷第5 至9 頁）
    ，是被告於前次徒刑之執行完畢後，5 年以內故意再犯本件
    有期徒刑以上之2 罪，均係累犯，均應依法加重其刑。爰審
    酌：(一)被告不究告訴人減速實係欲讓伊先行之用心，竟疾駛
    至告訴人前方急停又持柺杖鎖恫嚇告訴人，不惟使告訴人心
    生畏懼，益更妨害公眾往來之安全，被告之犯罪動機、手段
    及造成損害非輕；(二)惟被告於本院審理中坦白認罪，且與告
    訴人當庭達成和解，經告訴人撤回告訴（毀損車窗玻璃部分
    ，另為不受理判決），並表示原諒（見本院卷第22頁反面）
    ，被告已表悔意等一切情狀，分別量處如主文所示之刑及定
    應執行之刑，並諭知易科罰金之折算標準，以示懲儆。
據上論斷，應依刑事訴訟法第273 條之1 第1 項、第299 條第1
項前段，刑法第185 條第1 項、第304 條第1 項、第305 條、第
55條、第47條第1 項、第41條第1 項前段、第8 項、第51條第5
款，刑法施行法第1 條之1 第1 項、第2 項前段，判決如主文。
本案經檢察官葉芳秀到庭執行職務。
中    華    民    國   100    年    1     月    31    日
                  刑事第六庭  法  官  林晏如
上正本與原本無異。
如不服本判決，應於判決送達後10日內向本院提出上訴狀（應抄
附繕本）。告訴人或被害人如對於本判決不服者，應具備理由請
求檢察官上訴，其上訴期間之計算係以檢察官收受判決正本之日
期為準。
                              書記官  楊盈茹
中    華    民    國   100    年    2     月    1     日
附錄本案論罪科刑法條全文：
中華民國刑法第185條
損壞或壅塞陸路、水路、橋樑或其他公眾往來之設備或以他法致
生往來之危險者，處5 年以下有期徒刑，拘役或5 百元以下罰金
。
因而致人於死者，處無期徒刑或 7 年以上有期徒刑。致重傷者
，處 3 年以上 10 年以下有期徒刑。
第 1 項之未遂犯罰之。
中華民國刑法第304條
以強暴、脅迫使人行無義務之事或妨害人行使權利者，處 3 年
以下有期徒刑、拘役或 3 百元以下罰金。
前項之未遂犯罰之。
中華民國刑法第305條
以加害生命、身體、自由、名譽、財產之事，恐嚇他人致生危害
於安全者，處 2 年以下有期徒刑、拘役或 3 百元以下罰金。